【裁判字號】    99,簡上,521
【裁判日期】    991215
【裁判案由】    傷害
【裁判全文】
臺灣高雄地方法院刑事判決             99年度簡上字第521號
上  訴   人  臺灣高雄地方法院檢察署檢察官
被       告  尤國隆
上列上訴人因被告家庭暴力之傷害案件，不服本院高雄簡易庭中
華民國99年9 月10日99年度簡字第1255號刑事簡易判決（聲請簡
易判決處刑案號：臺灣高雄地方法院檢察署99年度偵字第22084
號），提起上訴，本院管轄之第二審合議庭判決如下：
    主  文
上訴駁回。
    事實及理由
一、本案經本院審理結果，認原判決之認事、用法，均無違誤，
    量刑亦屬妥適，應予維持，並引用原審判決書所記載之事實
    、證據及理由（如附件）。
二、上訴人上訴意旨略以：告訴人詹雅婷本件所受傷勢輕微，且
    於原審判決後具狀表示被告未再有騷擾行為及撤回告訴之意
    ，又以被告與前妻離異獨立撫養2 子，經濟負擔沈重，原審
    未予考量被告之經濟狀況、犯後態度等情請求檢察官提起上
    訴，經核尚有理由，爰請求撤銷原判決，另為適當之科刑等
    語。
三、按量刑輕重，係屬事實審法院得依職權自由裁量之事項，苟
    已斟酌刑法第57條各款所列情狀而未逾越法定刑度，不得遽
    指為違法。查本件告訴人雖於原審判決後之民國99年9 月27
    日具狀以前揭理由請求檢察官提起本件上訴，然其於本院99
    年10月27日行準備程序時陳稱：被告目前經濟狀況普通，原
    審的刑度在可以易科罰金的前提下伊認為是適當的等語（簡
    上卷第30頁），足認其於本件辯論終結前亦已明示原審之刑
    度並無不適當之處，是上訴人提起上訴之主要依據已屬不存
    在；且被告前因傷害案件，經台灣高等法院高雄分院以97年
    度上訴字第283 號判處有期徒刑1 月又15日確定，甫於97年
    6 月30日易科罰金執行完畢，有臺灣高等法院被告前案紀錄
    表在卷可查，詎其復於該案有期徒刑執行完畢後5 年內故意
    再犯本件有期徒刑以上之罪，原審因認被告所為合於刑法第
    47條第1 項累犯之要件，應依法加重其刑，並審酌被告僅因
    生活上瑣事與告訴人產生口角，即一言不合動手毆打告訴人
    ，所為誠可非議，及業已斟酌告訴人所受之傷害程度、被告
    之犯罪動機、目的、手段等一切情狀，而量處拘役50日，並
    諭知易科罰金之折算標準，是以本院認原審之認事、用法，
    均無違誤，量刑亦屬妥適，應予維持。上訴人猶執前詞認原
    審量刑過重而提起上訴，為無理由，應予駁回。
據上論斷，應依刑事訴訟法第455 條之1 第1 項、第3 項、第36
8 條、第373 條，判決如主文。
本案經檢察官吳書怡到庭執行職務。
中    華    民    國    99    年    12    月    15    日
            刑事第九庭  審判長  法  官  鄭詠仁
                                法  官  王碧瑩
                                法  官  黃沛文
以上正本證明與原本無異。
不得上訴。
中    華    民    國    99    年    12    月    15    日
                                 書記官  葉彥伶
附錄本判決論罪法條：
中華民國刑法第277條
（普通傷害罪）
傷害人之身體或健康者，處3 年以下有期徒刑、拘役或1 千元以
下罰金。
犯前項之罪因而致人於死者，處無期徒刑或7 年以上有期徒刑；
致重傷者，處3 年以上10年以下有期徒刑。
附件
本院99年度簡字第1255號刑事簡易判決暨其附件

司法院資訊處製作；財團法人民間司法改革基金會備份。
